【裁判字號】    89,小上,50
【裁判日期】    890930
【裁判案由】    侵權行為損害賠償
【裁判全文】
臺灣板橋地方法院民事裁定  八十九年小上字第五○號
    上  訴  人  甲○○
    被上訴人    南山人壽保險股份有限公司
    法定代理人  林文英
    被上訴人    乙○○
右當事人間請求侵權行為損害賠償事件，上訴人對於中華民國八十九年一月二十一日
本院第一審判決（八十八年度重小字第九一六號），提起上訴，並於第二審程序中為
訴之變更，本院裁定如左：
    主      文
上訴人變更之訴駁回。
訴訟費用由上訴人負擔。
    理      由
一、按小額訴訟程序，依民事訴訟法第四百三十六條之二十四第一項之規定，固得上
    訴於管轄之地方法院，惟當事人於第二審程序不得為訴之變更、追加或提起反訴
    ，此觀同法第四百三十六條之二十七之規定亦明。又按訴之同一與否，必當事人
    、訴訟標的及訴之聲明三者是否同一為斷，如在訴訟進行中三者有一變更，即應
    認原訴已有變更（最高法院二十六年度渝上字第三八六號判例意旨參照）。
二、經查本件上訴人於原審係依據侵權行為之法律關係，請求被上訴人連帶給付上訴
    人精神賠償新臺幣（下同）八萬四千元，有上訴人之起訴狀、原審八十八年十二
    月十七日、八十九年一月十一日之言詞辯論筆錄可稽。嗣上訴人於上訴後，其聲
    明變更為：(一)先位聲明：(1)原判決廢棄。(2)請求確認以上訴人為要保人，以張凱
    雯為被保險人向被上訴人南山人壽保險股份有限公司（下稱南山人壽保險公司）
    投保之保險契約（保單號碼：Ｚ000000000號、Ｚ000000000
    號）二份及以張凱婷為被保險人向被上訴人南山人壽保險公司投保之保險契約（
    保單號碼Ｚ000000000號、Ｚ000000000號）二份之保險契約
    關係不存在；被上訴人應連帶給付上訴人新臺幣（下同）八萬四千元及自起訴狀
    繕本送達翌日起至清償日止，按週年利率百分之五計算之利息。(二)備位聲明：(1)
    原判決廢棄。(2)被上訴人應連帶給付上訴人八萬四千元及自起訴狀繕本送達翌日
    起至清償日止，按週年利率百分之五計算之利息。其理由為其已依法撤銷其與被
    上訴人南山人壽保險公司間之保險契約，自得請求確認保險契約關係已不存在，
    並請求返還保險費八萬四千元。則上訴人於原審起訴時既係主張依侵權行為之法
    律關係，請求精神賠償八萬四千元，上訴後變更為請求確認保險契約關係不存在
    ，請求返還保險費八萬四千元暨遲延利息，其聲明及法律關係既均不同，揆諸前
    開判例意旨，為訴之變更，且其係於小額訴訟程序中為訴之變更，其變更之訴屬
    不合法，自應予駁回。上訴人主張其非訴之變更，尚有未洽。
三、依民事訴訟法第四百三十六條之二十七、第九十五條、第七十八條，裁定如主文
    。
中      華      民      國    八十九    年      九      月     三十     日
                                  臺灣板橋地方法院民事第二庭
~B審判長法  官  蕭惠芳
~B      法  官  劉以全
~B      法  官  周舒雁
右為正本係照原本作成。
本裁定不得抗告
中      華      民      國    八十九    年      十      月      二      日
~B法院書記官  丘淑慧


司法院資訊處製作；財團法人民間司法改革基金會備份。
